【裁判字號】    92,訴,578
【裁判日期】    920605
【裁判案由】    毒品危害防制條例
【裁判全文】
臺灣彰化地方法院刑事判決                          九十二年度訴字第五七八號
    公  訴  人  臺灣彰化地方法院檢察署檢察官
    被      告  甲○○
右列被告因違反毒品危害防制條例案件，經檢察官提起公訴（九十二年度毒偵字第一
四號），本院判決如左：
    主      文
甲○○施用第一級毒品，累犯，處有期徒刑柒月。
扣案之海洛因壹包（淨重零點貳肆公克）沒收銷燬之。
    事      實
一、甲○○前因違反槍砲彈藥刀械管制條例案件，經臺灣臺中地方法院以八十四年度
    訴字第二一八七號判決判處有期徒刑一年二月確定；又因詐欺案件，經臺灣臺中
    地方法院以八十五年度易字第三五六０號判決判處有期徒刑四月確定，上開二罪
    並經法院裁定應執行有期徒刑一年四月，於民國八十七年三月十日縮刑期滿執行
    完畢（於同年月十一日出監）。又因施用毒品案件，經裁定送觀察、勒戒後，認
    無繼續施用毒品之傾向，由臺灣臺中地方法院檢察署檢察官於八十八年八月三日
    ，以八十八年度偵緝字第八四一號為不起訴處分確定。詎仍不知悔改，復基於施
    用第一級毒品之犯意，於九十一年十二月十四日上午十一時許，在彰化縣員林鎮
    ○○里○○街一０六巷六十九號，以將海洛因摻入香煙中吸食煙氣之方式，施用
    第一級毒品海洛因一次。嗣於同日上午十一時四十分許，在上址為警查獲，並當
    場扣得海洛因一包（淨重零點二四公克）。甲○○經依本院九十二年度毒聲字第
    二五九號裁定送臺灣彰化看守所附設勒戒處所觀察、勒戒後，認有繼續施用毒品
    之傾向。
二、案經彰化縣警察局員林分局報請臺灣彰化地方法院檢察署檢察官偵查起訴。
    理      由
一、右揭事實，業據被告甲○○於本院審理中坦承不諱，並有海洛因一包（淨重零點
    二四公克）扣案可稽，復有法務部調查局鑑定通知書一份在卷為憑。且被告於前
    揭時地獲案後，經警採其尿液送驗結果，係呈嗎啡陽性反應（施用海洛因者會在
    其體內代謝為嗎啡成分殘留，並經由尿液排出），有彰化縣衛生局煙毒尿液檢驗
    成績書一紙在卷為憑。又被告前因施用毒品案件，經裁定送觀察、勒戒後，認無
    繼續施用毒品之傾向，由臺灣臺中地方法院檢察署檢察官於八十八年八月三日，
    以八十八年度偵緝字第八四一號為不起訴處分確定；復因本件施用第一級毒品案
    件，經依本院九十二年度毒聲字第二五九號裁定送臺灣彰化看守所附設勒戒處所
    觀察、勒戒後，認有繼續施用毒品之傾向等情，有臺灣高等法院被告全國前案紀
    錄表、刑案資料查註紀錄表、不起訴處分書、臺灣彰化看守所九十二年四月四日
    彰所戒字第０九二００００六九五號函檢附之有無繼續施用毒品傾向證明書各一
    份附卷可按。本案事證已臻明確，被告犯行洵堪認定。
二、查被告甲○○前因施用毒品案件，經觀察、勒戒後，認無繼續施用毒品之傾向，
    由檢察官為不起訴處分後，復於五年內再度施用第一級毒品海洛因，且經評定有
    繼續施用毒品之傾向，核其所為，係犯毒品危害防制條例第十條第一項之施用第
    一級毒品罪。被告為供自己施用之目的而持有上開毒品，其於施用前後持有海洛
    因之低度行為，應為施用之高度行為所吸收，不另論罪。查被告前因違反槍砲彈
    藥刀械管制條例案件，經臺灣臺中地方法院以八十四年度訴字第二一八七號判決
    判處有期徒刑一年二月確定；又因詐欺案件，經臺灣臺中地方法院以八十五年度
    易字第三五六０號判決判處有期徒刑四月確定，上開二罪並經法院裁定應執行有
    期徒刑一年四月，於八十七年三月十日縮刑期滿執行完畢，有卷附臺灣高等法院
    被告全國前案紀錄表、刑案資料查註紀錄表足參，其受有期徒刑之執行完畢，五
    年內再犯本件法定本刑有期徒刑以上之罪，為累犯，應依法加重其刑。爰審酌被
    告曾因施用毒品案件接受觀察、勒戒，仍未能從中記取教訓，深切體認毒品危害
    己身健康之鉅，反而再次趁隙施用海洛因，足見被告自制能力尚有未足，品行亦
    非端正；惟念及被告犯後尚能坦承犯行，態度堪稱良好，且施用毒品固戕害個人
    健康至深，然就他人權益之侵害仍屬有限，及其犯罪目的、手段、具有高中肄業
    學歷之智識程度等一切情狀，量處如主文所示之刑，以示懲儆。扣案之海洛因一
    包（淨重零點二四公克），為毒品危害防制條例第二條第二項第一款所稱之第一
    級毒品，應依同條例第十八條第一項前段之規定，沒收銷燬之。至於注射針筒一
    支、塑膠挑棒一支等物，被告辯稱非其所有，此與被告同時為警查獲之蕭明忠則
    於警詢時坦稱：塑膠挑棒係伊當場製作等語相符，又被告係將海洛因摻入香煙方
    式吸食，並無使用注射針筒之餘地，該等扣案物亦非供被告犯罪使用，均無依刑
    法第三十八條第一項第二款諭知沒收之餘地，附此敘明。
據上論斷，應依刑事訴訟法第二百九十九條第一項前段，毒品危害防制條例第十條第
一項、第十八條第一項前段，刑法第十一條前段、第四十七條，判決如主文。
本案經檢察官鮑慧忠到庭執行職務。
中    華    民    國    九十二      年      六      月        五        日
                                臺灣彰化地方法院刑事第三庭
                                    法      官  高  文  崇
右正本證明與原本無異。
如不服本判決，應於判決送達後十日內向本院提出上訴狀( 須附繕本 )。
                                    法院書記官  謝  志  鑫
中    華    民    國    九十二      年      六      月      十二        日
毒品危害防制條例第十條第一項
施用第一級毒品者，處六月以上五年以下有期徒刑。
施用第二級毒品者，處三年以下有期徒刑。


司法院資訊處製作；財團法人民間司法改革基金會備份。
